臺灣高雄地方法院刑事判決　　　　　　　94年度訴字第1392號
公　訴　人　臺灣高雄地方法院檢察署檢察官
被　　　告　乙○○
上列被告因違反毒品危害防制條例案件，經檢察官聲請簡易判決
處刑（93年度毒偵字第4383號）及移送併案（93年度毒偵字第54
45號、94年度毒偵字第91、712 號），本院認應適用通常程序，
並以簡式審判程序，判決如下：
    主  文
乙○○連續施用第一級毒品，處有期徒刑壹年。
    事　實
一、乙○○前因施用毒品案件，經依本院以91年度毒聲字第4945
    號裁定送觀察勒戒，認無繼續施用毒品之傾向，於民國（下
    同）91年9 月18日執行完畢釋放，經臺灣高雄地方法院檢察
    署檢察官於91年9 月20日，以91年度毒偵字第3953號不起訴
    處分確定；詎仍不知悔改，竟於觀察勒戒執行完畢釋放後5
    年內，仍基於施用第1 級毒品海洛因之概括犯意，自93年4
    月間之某日起，連續在高雄縣鳳山市○○○路64巷81弄15號
    家中，施用第1 級毒品海洛因多次，均以針筒注射方式施用
    ，平均約每日施用2次 ，最後1 次在93年12月12日上午8 時
    許，在上址家中施用。其間，先於93年7 月4 日下午4 時20
    分許，在高雄縣鳳山市○○路與天興街口，因乙○○騎乘未
    懸掛車牌之機車，經警攔檢盤查，且經其同意至高雄縣政府
    警察局鳳山分局五甲派出所驗尿後而查獲；次於93年8 月19
    日晚間9 時5 分許，在高雄縣鳳山市○○○路566 號前，因
    闖紅燈之交通違規，遭警盤詰，並經其同意採尿而查獲；再
    於93年11月16日晚上22時40分許，在高雄市○鎮區○○街72
    號處被警臨檢，且經其同意採尿送驗而查悉上情；又於93年
    12月12日下午1 時10分許，在高雄市○鎮區○○路174 巷1
    號前，因警方見其交通違規攔檢盤查，復經其同意採尿送驗
    而查獲。
二、案經高雄縣政府警察局鳳山分局、高雄市政府警察局苓雅分
    局報請臺灣高雄地方法院檢察署檢察官偵查並聲請簡易判決
    處刑及移送併案。
    理  由
一、上開事實，業據被告乙○○於審理時坦承不諱，且其經前揭
    時、地四次被警查獲均採集其尿液分送高雄縣衛生局、高雄
    醫學大學附設中和紀念醫院、高雄市立凱旋醫院鑑驗結果，
    四次檢驗被告尿液均呈嗎啡陽性反應，此有該高雄縣衛生局
    煙毒尿液檢驗成績書2 份（93年7 月4 日採尿：見毒偵4383
    號卷第6 頁、93年8 月19日採尿：見毒偵5445 號 卷第4 頁
    ）、高雄醫學大學附設中和紀念醫院濫用藥物尿液檢驗報告
    2 份（93年7 月4 日採尿：見毒偵4383 號 卷第11頁、93年
    8 月19日採尿：見毒偵5445號卷第9 頁）及高雄市立凱旋醫
    院濫用藥物尿液檢驗報告2 紙（93年11月17日採尿：見毒偵
    91號之警卷第4 頁、93年12月12日採尿：見毒偵712 號之警
    卷第9 頁）等在卷可稽，足認被告自白施用海洛因犯行部分
    與事實相符；再者，被告前因施用毒品案件，經依本院以91
    年度毒聲字第4945號裁定送觀察勒戒，認無繼續施用毒品之
    傾向，於9 年9 月18日執行完畢釋放，經臺灣高雄地方法院
    檢察署檢察官於91年9 月20日，以91年度毒偵字第3953號不
    起訴處分確定，亦有臺灣高雄地方法院檢察署檢察官前揭不
    起訴處分書列印本1 份（見毒偵4383號卷第12頁）及臺灣高
    等法院被告全國前案紀錄表在卷可按，是被告於觀察勒戒執
    行完畢釋放後，5 年內又為本件施用海洛因犯行甚明；從而
    ，本件事證已明，其犯行堪予認定。
二、核被告乙○○所為，係犯毒品危害防制條例第4 條第1 項之
    施用第一級毒品罪。被告持有海洛因之低度行為，應為其施
    用海洛因之高度行為所吸收，不另論罪。被告多次施用海洛
    因之行為，時間緊接，所犯罪名相同，顯係出於概括之犯意
    為之，為連續犯，爰依刑法第56條之規定以1 罪論，並加重
    其刑。又公訴人雖未就被告所犯93年4 月間之某日起至同年
    12月12日上午8 時許止之連續多次施用第1 級毒品海洛因犯
    行部分起訴（除已聲請簡易判決處刑之93年7 月4 日下午4
    時54分回溯24小時內之某時之施用海洛因1 次之犯行外），
    惟查被告所犯除聲請簡易判決處刑部分以外之連續施用海洛
    因之犯行部分，與業經聲請簡易判決處刑之93年7 月4 日下
    午時54分回溯24小時內之某時施用海洛因1 次之行為部分，
    係連續犯，已如前述，具有裁判上一罪之關係，並為聲請簡
    易判決處刑效力所及，本院自得併予審酌，附此敘明。爰審
    酌被告觀察勒戒執行完畢後，再陷毒品施用慣行，且連續施
    用毒品雖經警方多次查獲，仍續行施用不輟，顯見其陷溺毒
    癮非輕，難以自拔，自應施以相當期間之強制禁絕處遇，期
    能根除其用毒惡習，並念其施用毒品乃自戕一己之身體健康
    ，尚未害及他人，以及犯罪後於審理中坦承施用海洛因部分
    之犯行等一切情狀，量處如主文所示之刑，以示懲儆。
據上論斷，應依刑事訴訟法第299 條第1 項前段、第452 條、第
273 條之1 第1 項，毒品危害防制條例第10條第1 項，刑法第11
條前段、第56條，判決如主文。
本案經檢察官甲○○到庭執行職務。
中    華    民    國  94    年    5     月    31      日
        　　　　　　刑事第三庭法　官  高思大
右正本證明與原本無異。
如不服本判決，應於判決送達後10日內向本院提出上訴狀，上訴
於台灣高等法院高雄分院（須附繕本）。
中　　華　　民　　國　　94　　年　　6 　　月　　1 　　日
                              書記官  蔡語珊
附錄論罪科刑法條：
毒品危害防制條例第10條第1項：
施用第1級毒品者，處6月以上5年以下有期徒刑。
